# 增值税期末余额处理

提问人：helenpqh 时间：2020-05-26 13:33:08
我公司 2019 年年底增值税余额为应交税费借方余额（留底税额），报表上重分类至其他流动资产，但是会计师来做年报审计时调增了部分收入并相应计提了销项税（金额小于留底税额），请问该部分调增的销项税是否可以冲减留底税额（其他流动资产）？还是直接确认应交税费-增值税？期末增值税额可以在报表上的两个科目（其他流动资产和应交税费）同时体现吗？

回答人：chenyiwei
1 、由于原先未审数期末存在留抵税额，故在审计调增本期收入的情况下，所确认的销项税额应首先冲减原有的留抵税额，即减少“其他流动资产”，而不会单独就所调增的收入确认“应交税费”的贷方余额。
2 、如果前期存在未交增值税的贷方余额，后续期间产生增值税进项税额的，则不能以后续期间的进项税额去自动抵减前期已成立的未交增值税缴纳义务。这种情况下未交增值税和后续期间新产生的留抵税额可能同时存在在，需要分别列报为资产和负债，纳税人不能自行将这两个数字对抵。

提问人：lv1025280320 时间：2020-06-13 16:16:00
https://bbs.esnai.com/thread-5416934-1-1.html 1 、由于原先未审数期末存在留抵税额，故在审计调增本期收入的情况下，所确认的销项税额应首先冲减原有的留抵税额，即减少“其他流动资产”，而不会单独就所调增的收入确认“应交税费”的贷方余额。
2 、如果前期存在未交增值税的贷方余额，后续期间产生增值税进项税额的，则不能以后续期间的进项税额去自动抵减前期已成立的未交增值税缴纳义务。这种情况下未交增值税和后续期间新产生的留抵税额可能同时存在在，需要分别列报为资产和负债，纳税人不能自行将这两个数字对抵。
请教陈版“2”不能抵的原因是什么？

回答人：chenyiwei
这是税法中原已有的规定。最初 1994 年增值税制刚开始全面执行时，会计处理上是没有“未交增值税”这个科目的。
到 1995 年时，就因为这个“2”中所说的问题，为了堵上漏洞，对当时的增值税会计处理规范进行了修改，增设“未交增值税”明细科目，沿用至今。